【裁判字號】    97,訴,1119
【裁判日期】    970430
【裁判案由】    毒品危害防制條例
【裁判全文】
臺灣板橋地方法院刑事判決              97年度訴字第1119號
公  訴  人  臺灣板橋地方法院檢察署檢察官
被      告  甲○○
上列被告因毒品危害防制條例案件，經檢察官提起公訴（96年度
毒偵字第10033 號、97年度毒偵字第1748號），被告於準備程序
中對被訴之事實為有罪陳述，本院裁定行簡式審判程序，並判決
如下：
    主    文
甲○○施用第一級毒品，累犯，處有期徒刑柒月；又施用第一級
毒品，累犯，處有期徒刑柒月；又施用第二級毒品，累犯，處有
期徒刑肆月；應執行有期徒刑壹年肆月。
    事    實
一、甲○○有違反槍砲彈藥刀械管制條例案件前科，民國84年間
    ，因違反麻醉藥品管理條例等案件，經本院以84年度訴字第
    1286號判決判處應執行有期徒刑5 年6 月確定；復於85年間
    ，因違反槍砲彈藥刀械管制條例案件，經台灣新竹地方法院
    以85年度易字第2250號判決判處有期徒刑1 年10月確定；又
    於85年間，因違反麻醉藥品管理條例案件，經本院以85年度
    易字第3402號判決判處有期徒刑6 月確定，前開2 案所處徒
    刑1 年10月、6 月，後經本院以86年度聲字第26號裁定應執
    行有期徒刑2 年2 月確定，並與前揭違反麻醉藥品管理條例
    案件所處有期徒刑5 年6 月經接續執行後，於88年9 月27日
    假釋出監（嗣經撤銷假釋）；又於92年間，因施用毒品案件
    ，經台灣士林地方法院以92年度毒聲字第854 號裁定送勒戒
    處所觀察勒戒後，因認無繼續施用毒品傾向，於93年3 月23
    日執行觀察勒戒完畢出所，併由台灣士林地方法院檢察署檢
    察官以93年度毒偵緝字第23號為不起訴處分；再於92年間，
    因贓物案，經台灣士林地方法院以92年度士簡字第1563號判
    決判處有期徒刑3 月確定，並與前開假釋經撤銷後所應執行
    之殘刑4 年20日接續執行後，於96年10月31日縮短刑期執畢
    出監；詎仍未知所戒慎，於前開觀察勒戒執行完畢後之5 年
    內，又分別基於施用第一級毒品海洛因、第二級毒品甲基安
    非他命之犯意，而為下列犯行：
(一)、基於施用第一級毒品海洛因之犯意，於96年12月8 日2 時許
    ，在友人俞允、陳志華位於臺北縣中和市○○街192 巷2-3
    號4 樓A 室住處內，以將海洛因摻入香煙內點燃後吸食煙氣
    之方式，施用海洛因1 次；另又基於施用第一級毒品海洛因
    之犯意，於96年12月20日16時許，在友人楊明裕、王建營位
    於臺北縣新莊市○○路313 號11樓住處內，以同前方式，施
    用海洛因1 次。
(二)、另又基於施用第二級毒品甲基安非他命之犯意，於96年12月
    8 日2 時許，在友人俞允、陳志華位於臺北縣中和市○○街
    192 巷2-3 號4 樓A 室住處內，以將甲基安非他命置於玻璃
    球內燒烤後吸食煙氣之方式，施用甲基安非他命1 次；嗣
    先於96年12月8 日3 時許，在友人俞允、陳志華位於臺北縣
    中和市○○街192 巷2- 3號4 樓A 室住處，為警持本院核發
    之搜索票搜索查獲，甲○○且同意接受員警採尿，其尿液檢
    體經送驗後呈鴉片、甲基安非他命陽性反應，併扣得非甲○
    ○所有，亦與其本件犯罪無關之海洛因2 包、海洛因殘渣袋
    6 只、安非他命殘渣袋3 只、針筒4 枝、磅秤1 臺、吸食器
    3 個、分裝杓9 枝、分裝袋53只、小分裝袋205 只、葡萄糖
    2 包等物；再於96年12月20日17時許，在友人楊明裕、王
    建營位於臺北縣新莊市○○路313 號11樓住處為警查獲，甲
    ○○亦同意接受員警採尿，其尿液檢體經送驗後呈鴉片陽性
    反應，併扣得非甲○○所有，亦與其本件犯罪無關之玻璃球
    吸食器2 組、針筒2 枝、安非他命殘渣袋3 包、電子磅秤1
    臺等物。
二、案經臺北縣政府警察局板橋分局、基隆市警察局第一分局報
    告臺灣板橋地方法院檢察署檢察官偵查後起訴。
    理    由
一、認定犯罪事實所憑之證據及理由：
(一)、訊據被告對其在上揭時間、地點施用第一級毒品海洛因、第
    二級毒品甲基安非他命之事實，於本院審理中自白不諱；而
    其於事實欄所述時地，先後2 次為警查獲且同意接受員警採
    尿，其尿液檢體經送驗後，第1 次查獲時之尿液檢體呈鴉片
    、甲基安非他命陽性反應，第2 次查獲時之尿液檢體呈鴉片
    陽性反應等情，亦有臺北縣政府警察局板橋分局偵辦毒品危
    害防制條例案被移送人姓名及代碼對照表、臺灣檢驗科技股
    份有限公司96年12月25日出具之濫用藥物尿液檢驗報告、基
    隆市警察局第一分局偵辦毒品案件尿液檢體對照表、台灣尖
    端先進生技醫藥股份有限公司97年1 月10日出具之濫用藥物
    檢驗報告附卷可憑（見96年度毒偵字第10033 號偵查卷第20
    、36頁、97年度毒偵字第1748號偵查卷第48、49頁）；足徵
    被告前開自白應與事實相符，可以採信。
(二)、按觀察、勒戒或強制戒治執行完畢釋放後，5 年內再犯施用
    第一、二級毒品之罪者，檢察官應依法追訴，毒品危害防制
    條例第23條第2 項定有明文。查被告有如事實欄所載觀察勒
    戒紀錄，嗣因觀察勒戒期滿而由台灣士林地方法院檢察署檢
    察官以93年度毒偵緝字第23號為不起訴處分等情，有台灣士
    林地方法院檢察署檢察官93年度毒偵緝字第23號不起訴處分
    書、臺灣高等法院被告前案紀錄表等附卷足參，是被告於觀
    察勒戒執行完畢釋放後，5 年內再犯本件施用毒品罪，亦甚
    明確；綜上所述，本件事證已明，被告犯行堪以認定。
二、應適用之法律、科刑審酌事由：
(一)、核被告如事實欄一(一)所為之2 次施用海洛因犯行，均係犯毒
    品危害防制條例第10條第1 項之施用第一級毒品罪；其如事
    實欄一(二)所為之1 次施用甲基安非他命犯行，係犯同條例第
    10條第2 項之施用第二級毒品罪。被告施用前持有第一級毒
    品海洛因、第二級毒品甲基安非他命之低度行為，均各為其
    後之施用第一、二級毒品高度行為所吸收，均不另論罪。又
    被告有如事實欄所述之前科及刑之執行情形，有前揭臺灣高
    等法院被告前案紀錄表在卷可參，是其於有期徒刑執行完畢
    以後，5 年以內，故意再犯本件有期徒刑以上之罪，為累犯
    ，就其前開所犯3 罪，均應依刑法第47條第1 項規定，各加
    重其刑。至被告所犯上開3 罪間，犯意各別，行為互殊，應
    予分論併罰。
(二)、茲審酌被告素行、智識程度、犯罪動機、目的、手段、前已
    因施用毒品犯行，經執行觀察勒戒，仍再為本件犯行，顯未
    知所戒慎，暨其施用毒品行為對於自身及社會所造成之危害
    程度非輕，然犯後坦承犯行，態度尚佳等一切情狀，就其前
    開所犯3 罪，分別量處如主文所示之刑，並定其應執行之刑
    ，以示儆懲。
(三)、至被告於96年12月8 日3 時許，在臺北縣中和市○○街192
    巷2-3 號4 樓A 室，為警持本院核發之搜索票搜索查獲時，
    所扣得之海洛因2 包、海洛因殘渣袋6 只、安非他命殘渣袋
    3 只、針筒4 枝、磅秤1 臺、吸食器3 個、分裝杓9 枝、分
    裝袋53只、小分裝袋205 只、葡萄糖2 包等物，及其於96年
    12月20日17時許，在臺北縣新莊市○○路313 號11樓為警查
    獲時，所扣得之玻璃球吸食器2 組、針筒2 枝、安非他命殘
    渣袋3 包、電子磅秤1 臺等物，均非被告所有，亦與其本件
    犯罪無關，爰均不於本案併予宣告沒收或銷燬，附此敘明。
據上論斷，應依刑事訴訟法第273 條之1 第1 項、第299 條第1
項前段、毒品危害防制條例第10條第1 項、第2 項，刑法第11條
、第47條第1項、第51條第5 款，判決如主文。
本案經檢察官郭季青到庭執行職務。
中    華    民    國    97    年    4     月    30    日
                  刑事第十九庭法  官  陳明偉
以上正本證明與原本無異。
如不服本判決應於送達後10日內向本院提出上訴狀。
                              書記官  強梅芳
中    華    民    國    97     年    4    月    30    日
附錄本案論罪科刑法條全文
毒品危害防制條例第十條
施用第一級毒品者，處六月以上五年以下有期徒刑。
施用第二級毒品者，處三年以下有期徒刑。


司法院資訊處製作；財團法人民間司法改革基金會備份。
